# 求教：托管模式下，有没有可能委托方和受托方都不并表呢？

提问人：xiaolei45 时间：2019-04-30 17:57:04
求教：托管模式下，有没有可能委托方和受托方都不并表呢？

回答人：chenyiwei
需结合具体情况分析判断，但一般理解，委托方和受托方中总有一方可被认定为对被托管方具有控制权，应将被托管方纳入其合并报表范围。“都不并表” 意味着受托方和委托方共同控制被托管企业，实务中极少见。